【裁判字號】    97,交聲,689
【裁判日期】    970709
【裁判案由】    聲明異議
【裁判全文】
臺灣彰化地方法院交通事件裁定         97年度交聲字第689號
移送機關  交通部公路總局台中區監理所彰化監理站
受處分人
即異議人  甲○○
上列受處分人因違反道路交通管理處罰條例案件，對於交通部公
路總局台中區監理所彰化監理站民國97年5月19日所為之裁決處
分（彰監四字第裁64-KAD029157號），聲明異議，本院裁定如下
：
    主  文
異議駁回。
    理  由
一、按汽車駕駛人，行經有燈光號誌管制之交岔路口闖紅燈者，
    處新台幣（下同）1,800元以上5,400元以下罰鍰，並記違規
    點數3點，道路交通管理處罰條例第53條第1項、第63條第1
    項第3款定有明文。
二、原處分意旨略以：異議人即受處分人甲○○於民國97年4月
    14日18時38分許，在台一線與七八線路口，騎乘車號
    AW9-612號重型機車行經有燈光號誌管制之交岔路口闖紅燈
    之違規，而為警當場舉發，爰依法裁處罰鍰1,800元，並記
    違規點數3點。
三、聲明異議意旨略以：異議人固坦承有於上開時間，騎乘該車
    號AW9-612號重型機車行經斗南台1線，惟當時正當號誌變換
    ，並非闖紅燈；且經警攔停後，另有一輛自用小客車闖紅燈
    ，員警竟放任其駛離，異議人對原裁決實難甘服，爰請求撤
    銷原處分等語。
四、經查：
（一）異議人對駕駛車輛於上開時間經過上開路口，為警攔查並
      當場舉發乙節，並不爭執，惟否認係闖紅燈，辯稱係燈號
      變換云云，然異議人亦陳稱印象中伊通過路口時係綠燈轉
      紅燈，伊為警攔下後回頭一看，才知係紅燈，或許伊有恍
      神看錯等語，則異議人亦無法肯定其並無違規，且本件經
      員警當場攔停異議人闖紅燈，有舉發通知單可憑，而舉發
      警員與異議人素不相識，復無怨隙，其所為之舉發違規事
      實，應堪採信。異議人違規事實已明，足堪認定。
（二）至異議人質疑當場另有一輛自用小客車闖紅燈員警未做處
      理一情，惟此係主管機關行使行政裁量權妥適與否之問題
      ；而行政機關為行政行為，非有正當理由，不得為差別待
      遇之「平等原則」，固為行政程序法第5條所揭示，惟主
      張平等原則之基礎事實應為合法，即處分相對人不得要求
      行政機關為不法行政行為之平等，縱然該處偶有違規車輛
      而未為警員所能立即知悉並舉發，亦非為受處分人可得據
      以免責之事由。異議人違規與否，端視異議人有無違反相
      關道路交通規則之事實而定，與其他駕駛人有無違規事實
      及是否就違規事實遭舉發無涉。再本件執勤員警已就異議
      人所指該輛自用小客車闖紅燈之情形拍照存證，俟返隊查
      詢後告發，此有雲林縣警察局交通警察隊97年5月1日雲警
      南交裁字第0970005157號函在卷可憑。綜上，異議人之異
      議並無理由。
五、綜上，原處分機關據以裁罰，於法並無不當。本件異議為無
    理由，應予駁回，爰依道路交通案件處理辦法第19條，裁定
    如主文。
中    華    民    國    97    年    7     月    9     日
                  交通法庭    法  官  林欣苑
以上正本證明與原本無異。
如不服本裁定，應於裁定送達後五日內向本院提出抗告狀 (須附
繕本 )。
中    華    民    國    97    年    7     月    9     日
                              書記官  楊筱惠


司法院資訊處製作；財團法人民間司法改革基金會備份。
